臺灣桃園地方法院刑事判決　　　　　　　　　　　　　九十一年度易字第七七六號
　　公　訴　人　臺灣桃園地方法院檢察署檢察官
　　被　　　告　乙○○
　　　　　　　　戊○○
右列被告因竊盜案件，經檢察官提起公訴（九十一年度偵字第八二一、一九三九號）
，本院判決如左：
    主  文
戊○○連續結夥三人以上攜帶兇器竊盜，處有期徒刑捌月。扣案之如附表所示之物均
沒收。
乙○○連續結夥三人以上攜帶兇器竊盜，處有期徒刑柒月。扣案之如附表所示之物均
沒收。
    事  實
一、戊○○前有違反勞工安全衛生法前科，又於民國八十四年間因竊盜案件，經本院
    判處罰金五千元確定，於八十五年三月十八日繳清罰金，執行完畢（不構成累犯
    ）。竟基於意圖為自己不法所有之概括犯意聯絡：（一）夥同丁○○（另結）於
    九十年十二月十四日上午八時三十分許（起訴書誤載為同日上午十時五十分許）
    ，共同乘坐其所有之車號三Ｕ－二八九三號小貨車，至桃園縣平鎮市○○○路十
    九號「杉山電工廠」，見該已停工工廠大門，已遭不明人士破壞而無法上鎖，丁○○即自行推開該大門，駕駛上開小貨車無故進入該已停工之工廠內（無故侵入
    他人建築物部分未據告訴及起訴），徒手搬運丙○○所有之電纜線一公噸，至二
    人同乘之上開小貨車上，而戊○○則在工廠門口警衛室旁外面把風。嗣於同日上
    午十一時許適為至該處拿取信件丙○○發覺報警處理，戊○○、丁○○即棄車逃
    逸，嗣經警循線查獲。（二）戊○○、丁○○基於同前犯意，另夥同有犯意聯絡
    乙○○，自九十一年一月四日起至同年月九日止，連續於日間共同持戊○○所有
    客觀上足對人之生命身體構成威脅、具有危險性之如附表所示之工具，共同駕駛
    上開戊○○所有小貨車，至已停工位於桃園縣楊梅鎮○○路三十二巷九號「臺特
    金屬工業股份有限公司」（下稱臺特公司），三人見該公司大門已遭不詳人士破
    壞而無法上鎖，即駕駛上開小貨車無故侵入該公司內（無故侵入他人建築物部分
    未據告訴及起訴），連續四次持上述工具入內竊取鐵板塊及鋁門窗共計三公噸，
    得手後，即以上開戊○○所有上開小貨車運送，將之販售於不知情位於桃園縣新
    屋鄉某不詳店名之舊貨商，得款後朋分花用。嗣於同年月十日十一時三十分許，
    三人以同一方式侵入臺特公司廠區內，將公司廠區內廠房側門鐵捲門以乙炔燒焊
    後（毀損部分未據告訴及起訴），正持如附表所示之工具，竊取鐵板塊、鋁門窗
    之際，適為據報前往處理員警警當場查獲乙○○、戊○○，並扣得戊○○所有供
    其與乙○○、丁○○共同行竊所用如附表所示之工具，而丁○○則趁隙逃逸；遂
    未得逞。
二、案經桃園縣警察局平鎮分局暨桃園縣警察局報告台灣桃園地方法院檢察署檢察官
    偵查起訴。
    理  由
一、訊據被告戊○○固坦承有與丁○○共同駕駛其所有車號三Ｕ－二八九三號小貨車
    前往杉山電工廠，及夥同乙○○、丁○○至臺特公司搬取鐵塊、鋁門窗，惟矢口
    否認有何竊盜犯行，辯稱：因其不放心將車號三Ｕ－二八九三號小貨車借給丁○○使用，始與其一同前往「杉山電工廠」，丁○○有入內竊取電纜線，但伊未進
    入，其在廠外門口附近睡覺，並未幫丁○○把風；而前往臺特公司搬取鐵塊、鋁
    門窗，是以為他人廢棄之物云云。被告乙○○固坦承夥同與戊○○、丁○○至臺
    特公司搬取鐵塊、鋁門窗，惟矢口否認有何竊盜犯行，辯稱：其以為臺特公司內
    之鐵塊、鋁門窗是廢棄物，始與戊○○、丁○○共同前往搬取云云。經查：
（一）右揭一、（一）之事實，業據告訴人丙○○於警訊時指訴綦詳，且參以被告戊○○於警訊時供稱：「當時丁○○駕駛我車號三Ｕ－二八九三號自小貨車到達
      現場時，只有丁○○一人進入，搬運裡面廢電纜線至我車號三Ｕ－二八九三號
      小貨車上，而我只有在廠區外旁的側門走動，我沒有進入該廠區，當時（丁○○）進入搬運時約為八時三十分。」等語（見偵卷第七頁反面），繼於偵查中
      供稱：「因為他（丁○○）跟我借車，我就跟著去，他說他要搬廢電纜線。」
      、「他（丁○○）將大門推開進去的」、「約搬了二個多小時。」等語（見偵
      卷第二十五頁）、於本院調查時供稱：「．．．。因為丁○○搬廢電線，我擔
      心有違法，所以不敢跟進去，丁○○準備拿這些東西去賣。」、「（丁○○如
      何進入杉山電工廠？）丁○○把二扇門推開其中一扇門，開車進去，再把門關
      起來。．．．」等情在卷（見本院九十一年五月三十一日、同年八月二日筆錄
      ）。復觀之告訴人丙○○於警訊時指訴：我看到戊○○、丁○○雙手均拿著廢
      電纜線放在車號三Ｕ－二八九三號小貨車上，車上電纜線約有一公噸等情（見
      偵卷第十頁），足見被告戊○○既知被告丁○○無故進入他人建築物，搬運廢
      電纜線係違法行為，始未一同進入，而留在廠區外面把風甚明，否則焉需在寒
      冷冬季理在廠外面苦等二小時餘，並與被告丁○○共同整理被告丁○○竊取搬
      運至小貨車上電纜線之理？又苟被告戊○○無與被告丁○○共犯前揭一、（一
      ）犯行，又何需於該時地棄其所有價值匪薄之３Ｕ—二八九三號小貨車而逃逸
      ？此外，並有被告戊○○與丁○○二人所竊取電纜線後，放置在上開小貨車上
      之照片四幀在卷足稽，則被告戊○○所辯顯係飾卸之詞，委無足採，被告戊○○與丁○○確有上開竊盜犯行，堪可認定。
（二）右揭一、（二）被告戊○○、乙○○、丁○○共同持戊○○所有如附表所示之
      工具，未經同意推開大門侵入臺特公司竊取鐵板、鋁門窗得手四次，並將之販
      售於不知情舊貨回收商等情，業據被告戊○○、乙○○於警訊時及偵審中及被
      告丁○○於警訊時供述甚詳，經互核三人之供述，相互吻合，並據證人即到場
      查獲本案之員警鍾任峻於本院調查時證稱：「．．．，到現場後，．．．，戊○○當時拿乙炔正在燒地上鐵板，我們請戊○○帶我們去找另外二個，乙○○
      、丁○○在工廠的另一邊拆鋁門窗，他們敲掉玻璃，只有鋁門窗。他們說這些
      工具是戊○○的，戊○○也有承認乙炔是他的。當時警訊時，乙○○也有承認
      戊○○、丁○○一起去偷竊財物。丁○○一看到我們警察，就立刻逃離現場，
      所以只查獲乙○○、戊○○。」等情屬實在卷（見本院九十一年五月十五日筆
      錄）；此外，並有被告戊○○所有供其與被告乙○○、丁○○共同竊盜所用之
      如附表所示之工具扣案足稽，復有現場照片七幀在卷足憑，足見被告戊○○、
      乙○○確有上述竊盜犯行。雖被告戊○○、乙○○均辯稱：以為該公司工廠內
      之鐵板塊、鋁門窗均係無人所有之廢棄物，始前往搬取云云，然查，臺特公司
      上址廠區係已停工工廠，而該廠區內之廠房及機器均已設定抵押權予臺彎中小
      企業銀行等情，業據證人即台灣甲○○○員工己○○、黃政松證述明確在卷，
      則廠房設備及機器均為抵押權人銀行查封，足見廠區雖停工然並非廢棄工廠。
      且被告戊○○、乙○○均供稱：臺特公司該廠區設有大門等語，則該廠區設門
      扇顯係為防護其內之財物免遭不法竊奪甚明，復觀之被告戊○○、乙○○等人
      進入廠區內，先以如附表所示之乙炔燒焊開廠房側門入內，持如附表所示之其
      他工具竊取鋁門窗、鐵板塊，而該等物品分別附著於該廠房建築物上，顯非他
      人因喪失使用功能所廢棄之物，否則被告乙○○、戊○○豈需加以拆卸之理？
      則該處並非廢棄工廠甚明，則被告戊○○、乙○○辯稱：渠等以為該處為廢棄
      廠房，始進入搬取云云，顯與事實不符，並悖於常情，係事後飾卸之詞，委無
      足採。
（三）被告丁○○嗣雖供稱：其向戊○○借車，戊○○雖有一同前往，然係其一人進
      入杉山電工廠竊取電纜線，並未告知戊○○云云，然被告戊○○確有上開竊盜
      犯行，已如前述，被告丁○○此部分供詞顯係迴護被告戊○○之詞，不足採信
      。
（四）按二人以上共同實施犯罪者，皆為正犯，並非指各共同正犯間，僅應就其自己
      實施之犯罪負其責任之義，故共犯間，基於犯意之聯絡互相利用，縱其一部分
      之犯罪行為並未實施，對於他共同正犯所實施之犯罪，亦應共同負責。被告戊○○與丁○○基於意圖為自己不法所之意圖，共同於右揭時間，至「杉山電工
      廠」後，由被告丁○○入內行竊，被告戊○○則在外把風，則被告戊○○雖未
      入內行竊，然既與被告丁○○共同犯意為之，自應共同負責，故被告戊○○與
      丁○○就右揭一、（一）之犯行確為共同正犯，足堪認定。綜上所述，被告戊○○、乙○○所辯顯係事後卸責之詞，委無足採。事證明確，被告二人犯行堪
      以認定。
二、查刑法第三百二十一條第一項第三款之攜帶兇器竊盜罪，所謂兇器之種類並無限
    制，凡客觀上足對人之生命、身體、安全構成威脅，具有危險性之兇器均屬之，
    且只須行竊時攜帶此種具有危險性之兇器為已足，並不以攜帶之初有行兇之意圖
    為必要；梅花扳手、乙炔、十字螺絲起子、老虎鉗、開口扳手、六角扳手、套頭
    扳手、鋸子、剪刀均足以殺傷人之生命、身體之器械，顯為具有危險性之兇器。
    核被告戊○○就右揭一、（一）部分所為，係犯刑法第三百二十條第一項普通竊
    盜罪、就右揭一、（二）部分所為，係犯第三百二十一條第一項第三款、第四款
    結夥三人以上攜帶兇器竊盜罪及同條第二項、第一項三款、第四款結夥三人以上
    攜帶兇器竊盜未遂罪。被告乙○○所為，係犯刑法第三百二十一條第一項第三、
    四款結夥三人以上攜帶兇器竊盜罪（起訴書誤載為第三百二十一條第四項，詳後
    述）及同條第二項、第一項三款、第四款結夥三人以上攜帶兇器竊盜未遂罪。被
    告戊○○與丁○○間就右揭一、（一）犯行、被告戊○○、乙○○與丁○○間就
    右揭一、（二）犯行，有犯意聯絡及行為分擔，皆為共同正犯。又按刑法第三百
    二十一條第一項第三、四款加重竊盜罪及同條第二項、第一項第三、四款加重竊
    盜未遂罪，乃第三百二十條第一項普通竊盜罪之加重條件，其犯罪構成要件相同
    ，故被告戊○○就右揭一、（一）部分所犯普通竊犯行及右揭一、（二）部分四
    次加重竊盜既遂犯行及一次加重竊盜未遂犯行，被告乙○○就右揭一、（二）部
    分四次加重竊盜既遂犯行及一次加重竊盜未遂犯行，均各時間緊接，犯罪構成要
    件相同，顯各係出於概括之犯意為之，均為連續犯，爰依刑法第五十六條之規定
    以結夥三人以上攜帶兇器竊盜罪論，並均加重其刑。又公訴人雖未就右揭一、（
    二），被告二人四次加重竊犯行，於證據並所犯法條欄內，引用刑法第三百二十
    一條第一項第三款之條文及被告二人就右揭一、（二）部分，其中於九十一年一
    月十日十一時三十分許，持如附表所示之工具侵入臺特公司廠區內竊盜，正於竊
    取鐵板塊、鋁門窗時之際，適為據報前往處理員警警當場查獲遂未得逞之犯行，
    引用同條第二項、第一項第三、四款之條文，惟此部分犯行，均據被告戊○○、
    乙○○二人於本院審理時供述在卷，而被告戊○○、乙○○就右揭一、（二）所
    為四次加重竊盜犯行部分，僅是加重條件增加，而就右揭一、（二）所為一次加
    重竊盜犯行未遂部分，因行為之未遂與既遂僅係犯罪階段不同，故均不生變更法
    條問題，且為起訴效力所及，本院自得加以審理，併此敘明。又公訴人認被告乙○○就右揭一、（二）部分之犯行，係犯刑法第三百二十一條第四項之罪嫌，惟
    查該條並無第四項，顯係公訴人誤載，附此敘明。爰分別審酌被告戊○○、乙○○之犯罪動機、素行、目的、手段、所生之危害、所得利益及犯後之態度等一切
    情狀，分別量處如主文所示之刑，以示懲儆。至扣案之工具，分別係如附表所示
    之物品（數量、品名詳附表所載），業據本院當庭勘驗，著有勘驗筆錄在卷足按
    ，且係被告戊○○所有，供其與被告乙○○、丁○○共同犯罪所用，業據其供明
    在卷，應依刑法第三十八條第一項第二款宣告沒收。
三、被告丁○○嗣到案後另結。
據上論斷，應依刑事訴訟法第二百九十九條第一項前段，刑法第二十八條、第五十六
條、第三百二十一條第一項第三、四款、第三十八條第一項第二款，判決如主文。
本案經檢察官王以文到庭執行職務。
中      華      民      國    九十一      年      八    月     十六     日
                                臺灣桃園地方法院刑事第四庭
                                      法  官  邱  滋  杉
右正本證明與原本無異。
如不服本判決，應於判決送達後十日內向本院提出上訴狀( 應附繕本 )，上訴於
臺灣高等法院。
                                      書記官  周  巧  屏
中      華      民      國    九十一      年      八    月     二十     日
附表：
┌───┬─────────┬────────┬────────────┐
│編  號│工   具   名    稱│數            量│所    有    人          │
│      │                  │                │                        │
├───┼─────────┼────────┼────────────┤
│一    │乙炔              │一具            │戊○○                  │
│      │                  │                │                        │
├───┼─────────┼────────┼────────────┤
│二    │梅花型扳手        │七支            │同右                    │
│      │                  │                │                        │
├───┼─────────┼────────┼────────────┤
│三    │十字螺絲起子      │二把            │同右                    │
│      │                │                │                        │
├───┼─────────┼────────┼────────────┤
│四    │老虎鉗            │五把            │同右                    │
│      │                  │                │                        │
├───┼─────────┼────────┼────────────┤
│五    │開口扳手          │十二支          │同右                    │
│      │                  │                │                        │
├───┼─────────┼────────┼────────────┤
│六    │六角扳手          │一支            │同右                    │
│      │                  │                │                        │
├───┼─────────┼────────┼────────────┤
│七    │套頭扳手          │二支            │同右                    │
│      │                  │                │                        │
├───┼─────────┼────────┼────────────┤
│八    │剪刀              │一把            │同右                    │
│      │                  │                │                        │
├───┼─────────┼────────┼────────────┤
│九    │鋸子              │一支            │同右                    │
│      │                  │                │                        │
├───┼─────────┼────────┼────────────┤
│十    │透氣膠帶          │一個            │同右                    │
│      │                  │                │                        │
└───┴─────────┴────────┴────────────┘
附論罪科刑依據之法條：
刑法第三百二十一條
犯竊盜罪而有左列情形之一者，處六月以上五年以下有期徒刑：
一、於夜間侵入住宅或有人居住之建築物、船艦或隱匿其內而犯之者。
二、毀越門扇、牆垣或其他安全設備而犯之者。
三、攜帶兇器而犯之者。
四、結夥三人以上而犯之者。
五、乘火災、水災或其他災害之際而犯之者。
六、在車站或埠頭而犯之者。
前項之未遂犯罰之。
